【裁判字號】    98,訴,2154
【裁判日期】    990322
【裁判案由】    毒品危害防制條例
【裁判全文】
臺灣臺北地方法院刑事判決              98年度訴字第2154號
公  訴  人  臺灣臺北地方法院檢察署檢察官
被      告  甲○○
上列被告因違反毒品危害防制條例案件，經檢察官提起公訴（98
年度毒偵字第3156號），被告於準備程序中先就被訴事實為有罪
之陳述，經本院告以簡式審判之旨，並聽取當事人之意見後，本
院合議庭裁定由受命法官獨任行簡式審判程序，判決如下：
    主  文
甲○○施用第一級毒品，處有期徒刑拾月，扣案第一級毒品海洛
因壹包（驗餘淨重零點零伍陸公克）沒收銷燬之，毒品包裝袋壹
個沒收。
    事  實
一、甲○○前於民國87年間因施用第1 級毒品、第2 級毒品案件
    ，經臺灣桃園地方法院（下稱桃園地院）以87年度毒聲字第
    2006號裁定送觀察、勒戒後，認有繼續施用毒品傾向，經桃
    園地院以87年度毒聲字第2676號裁定令入戒治處所施以強制
    戒治，嗣經桃園地院以88年度毒聲字第1474號裁定停止戒治
    併付保護管束出所，復經桃園地院以88年度毒聲字第4169號
    裁定撤銷停止戒治，於89年2 月26日強治戒治執行完畢，並
    經臺灣桃園地方法院檢察署檢察官以89年度戒偵字第101 號
    為不起訴處分確定；復於前開強制戒治執行完畢後5 年內之
    89年間，因連續施用第1 級、第2 級毒品案件，經桃園地院
    以89年度訴字第1277號判決各判處有期徒刑7 月、5 月，應
    執行有期徒刑10月確定。另於93年間因連續施用第1 級、第
    2 級毒品案件，經桃園地院以94年度訴字第122 號判決各判
    處有期徒刑8 月、4 月，應執行有期徒刑10月確定；93年間
    又因加重竊盜案件，經臺灣臺中地方法院以94年度重訴字第
    217 號判決判處有期徒刑1 年，嗣經臺灣高等法院臺中分院
    以94年上訴字第1159號判決駁回上訴確定；又於94年間因偽
    造文書案件，經桃園地院以94年度壢簡字第972 號判決判處
    有期徒刑3 月確定；94年間又因加重竊盜案件，經桃園地院
    以94年度易字第787 號判決判處有期徒刑1 年2 月確定；94
    年間再因違反槍砲彈藥刀械管制條例案件，經桃園地院以95
    年度訴字第1150號判決判處有期徒刑1 年9 月，併科罰金新
    臺幣3 萬元確定；上開6 罪刑嗣經臺灣高等法院臺中分院以
    96年度聲減字第2167號裁定各減刑2 分之1 ，並與其於93年
    間所犯侵占案件，經桃園地院以94年度壢簡字第972 號判決
    處罰金2,000 元部分，合併定應執行之刑為有期徒刑3 年2
    月，罰金35,000元確定，嗣於97年3 月14日假釋併付保護管
    束出監，於97年6 月18日縮刑保護管束期滿，假釋未經撤銷
    ，其未執行之刑，以已執行論（於本案構成累犯）。甲○○
    又於98年間因施用第1 級毒品、第2 級毒品案件，經桃園地
    院於98年8 月28日以98年度審訴字第1798號判決各處有期徒
    刑8 月、4 月，應執行有期徒刑10月，嗣經臺灣高等法院於
    98 年10 月6 日以98年度上訴字第4008號判決駁回上訴確定
    ；復因施用第1 級、第2 級毒品案件，經桃園地院於98年11
    月30 日 以98年度審訴字第2738號、第2747號判決處有期徒
    刑9 月、5 月、9 月、5 月，應執行有期徒刑2 年確定；再
    因施用第1 級毒品、第2 級毒品案件，經桃園地院於98年11
    月30日以98年度審訴字第2472號判決各處有期徒刑8 月、4
    月，應執行有期徒刑10月確定；又因施用第1 級、第2 級毒
    品案件，經桃園地院以98年度審訴字第2160號判決處有期徒
    刑8 月、4 月，應執行有期徒刑10月，嗣經臺灣高等法院於
    98 年12 月7 日以98年度上訴字第4768號判決駁回上訴確定
    。
二、詎甲○○仍不知悛悔，復基於施用第1 級毒品海洛因、第2
    級毒品安非他命之犯意，於於98年10月14日晚上9 時許，在
    位在桃園縣中壢市○○○街之友人住處內，將第1 級毒品海
    洛因、第2級毒品安非他命混合放入玻璃球吸食器（未扣案
    ），以燒烤之方式，同時施用第1級毒品海洛因、第2級毒品
    安非他命1次。嗣於同年月15日凌晨1時許，甲○○因在臺北
    市中山區○○○路○段98號違規停車為警盤查時，經同意搜
    索，在其使用之自小客車內扣得其前揭施用而剩餘之海洛因
    1包（驗餘淨重0.056公克），而得悉上情。
三、案經臺北市政府警察局中山分局報告臺灣臺北地方法院檢察
    署檢察官偵查起訴。
    理  由
一、上揭犯罪事實，業經被告甲○○坦承不諱（見本院99年2 月
    22日審判筆錄第3頁），且其於98年10月15日經警查獲後所
    採集之尿液，經送檢驗後，確呈嗎啡、可待因、安非他命及
    甲基安非他命陽性反應，此有台灣尖端先進生技醫藥股份有
    限公司濫用藥物檢驗報告書1紙附卷可稽（見臺灣臺北地方
    法院檢察署98年度毒偵字第3156號卷第57頁），另扣案之白
    色粉末1袋，經送具專門鑑定是否屬毒品成分之交通部民用
    航空局航空醫務中心以氣相層析質譜分析法鑑驗結果，確含
    第一級毒品海洛因成分（毛重0.2830公克、淨重0.0580公克
    ，取樣0.0020公克，驗餘淨重0.0560公克），有該中心98年
    11月13日航藥鑑字第0985 754 號鑑定書附卷可參（見前揭
    偵卷第82頁），足認被告上揭施用第1級、第2級毒品之任意
    性自白與事實相符，堪予採信，從而本件事證明確，應依法
    論科。
二、核被告所為，係違反毒品危害防制條例第10條第1 項之施用
    第1 級毒品、同條例第10條第2 項之施用第2 級毒品等罪嫌
    。被告施用前、後持有第1級毒品海洛因，其意在供己施用
    ，已據被告供承在卷（見本院前揭準備程序筆錄第3頁），
    故其持有之低度行為應為施用之高度行為吸收，不另論罪。
    又被告以一施用毒品行為分別觸犯施用第1級毒品罪及施用
    第2級毒品罪，為想像競合犯，依刑法第55條之規定，應從
    較重之施用第1級毒品罪處斷。另被告曾有如犯罪事實欄所
    載前科，有臺灣高等法院被告刑案查註紀錄表1份在卷可稽
    ，其於有期徒刑之執行完畢後，5年以內故意再犯本件有期
    徒刑以上之罪，為累犯，爰依刑法第47條第1項之規定，加
    重其刑。爰審酌被告歷經觀察勒戒之矯治處遇，仍無法戒除
    毒癮；又其甫於有期徒刑之執行完畢後，即屢犯如事實欄所
    載之施用毒品犯行，卻仍無法戒慎警惕，顯見其毒癮不輕；
    惟被告之犯罪行為主要係戕害自身，並未直接積極損害他人
    之利益，另參酌被告犯罪後坦承施用毒品之犯行，態度尚佳
    等一切情狀，量處如主文所示之刑。扣案之白色粉末1包，
    經檢驗確含海洛因成分無訛，已如前述，係查獲之毒品，爰
    依毒品危害防制條例第18條第1項前段之規定，宣告沒收銷
    燬之。至該扣案毒品之外包裝袋1個，有防止海洛因裸露、
    逸出及潮濕之功用，並便於攜帶，為被告所有供其施用毒品
    所用之物，應依刑法第38條第1項第2款、第3項之規定宣告
    沒收。
據上論斷，應依刑事訴訟法第273 條之1 第1 項、第299 條第1
項前段，毒品危害防制條例第10條、第18條第1項前段，刑法第
11條、第47條第1項、第38條第1項第2款，判決如主文。
本案經檢察官張成業到庭執行職務。
中    華    民    國    99    年    3     月    22    日
                  刑事第十四庭  法  官  吳冠霆
上正本證明與原本無異。
如不服本判決應於收受送達後10日內向本院提出上訴書狀，並應
敘述具體理由；其未敘述上訴理由者，應於上訴期間屆滿後20日
內向本院補提理由書（均須按他造當事人之人數附繕本）「切勿
逕送上級法院」。
                                書記官  黃鈴容
中    華    民    國    99    年    3     月    22    日
附錄法條：毒品危害防制條例第10條。
施用第一級毒品者，處 6 月以上 5 年以下有期徒刑。
施用第二級毒品者，處 3 年以下有期徒刑。

司法院資訊處製作；財團法人民間司法改革基金會備份。
